【裁判字號】    89,易,1837
【裁判日期】    891114
【裁判案由】    妨害自由等
【裁判全文】
台灣桃園地方法院刑事判決                    八十九年度易字第一八三七號
    公  訴  人  臺灣桃園地方法院檢察署檢察官
    被      告  丁○○
                辛○○
                庚○○
                戊○○
                乙○○原名胡.
    右  一  人
    選任辯護人  金鑫
    被      告  甲○○
                己○○
                伍芬台
右列被告因妨害自由等案件，經檢察官提起公訴（八十八年度偵字第五九五三號），
本院判決如左：
    主      文
丁○○共同連續以強暴使人行無義務之事，累犯，處有期徒刑伍月，如易科罰金，以
佰元折算壹日。其餘被訴強制罪部分無罪。
戊○○、伍芬台共同連續以強暴使人行無義務之事，戊○○處有期徒刑陸月，伍芬台
處有期徒刑參月，如易科罰金，均以佰元折算壹日。戊○○、伍芬台其餘被訴強制
罪部分無罪。
辛○○共同以強暴使人行無義務之事，處有期徒刑貳月，如易科罰金，以佰元折算
壹日。其餘被訴強制罪部分無罪。
甲○○共同違反公司不得經營登記範圍以外業務之規定，處有期徒刑貳月，如易科罰
金，以佰元折算壹日。其餘被訴強制罪部分，均無罪。
庚○○、胡永明、己○○，均無罪。
    事      實
一、甲○○、戊○○二人係夫妻關係，二人共同經營位於台北市○○區○○路二段二
    ０一號五樓「國成徵信事業有限公司」（民國八十七年二月二十七日核准設立登
    記），其中甲○○並登記為該公司之負責人，戊○○則擔任該公司總經理，負責
    公司對外事務之處理，並另僱請丁○○（於民國八十三年間因違反藥事法案件，
    經法院判處有期徒刑十月確定，於八十四年五月四日假釋出監，八十四年六月三
    十日假釋期滿，未經撤銷，視為有期徒刑已經執行完畢）為公司之經理、辛○○
    為公司之職員，渠等四人均明知「國成徵信事業有限公司」（下稱國成徵信公司
    ）之營業項目內容限於「徵信服務業」，並不包括代人索討債款，自不得經營該
    項業務，竟共同基於違反公司法規定「公司不得經營登記範圍以外業務」之犯意
    聯絡，自民國（下同）八十七年三月間，起由甲○○在公司內以公司名義接受客
    戶之委託，再交由戊○○、丁○○、辛○○等人出外替委託之客戶己○○、伍芬
    台等人向債務人催討債務。
二、八十七年五月間，伍芬台因孫彭梅妹積欠其互助會款高達新台幣（下同）八十八
    萬八千六百元及癸○○積欠會款五十五萬均無法獲得清償，遂心生不滿，而經由
    賴國新之介紹認識戊○○及丁○○，伍芬台即欲委託國成徵信公司以不法暴力手
    段代為向孫彭梅妹催討債款。戊○○指示有犯意聯絡之公司經理丁○○與伍芬台
    簽立契約，三人基於共同概括犯意之聯絡，於八十七年五月十八日，伍芬台以書
    面委託丁○○以不法暴力手段代為向債務人孫彭梅妹、癸○○催討債款，並約定
    以所收回債款之二成為伍芬台應給付之報酬。丁○○接受伍芬台之委託後，即為
    下列不法討債行為：
    (1)於八十七年五月二十五日，丁○○夥同亦有犯意聯絡之國成徵信公司職員辛○○及另一名真實姓名年籍均不詳之成年男子，於八十七年五月二十五日，至伍
      芬台之債務人癸○○所經營位於中壢市○○○路○段三號之小吃店，由丁○○
      向癸○○表示要替伍芬台催討積欠之會款五十五萬元，癸○○稱一時無資力償
      還，遂引起丁○○等人之不滿，隨即在現場大力拍打桌面，並大聲向癸○○罵
      稱「無論如何今天一定要還錢」等語，癸○○見狀即表示願意還錢，經協商後
      丁○○同意伍芬台每月償還三萬元，並即取出預先準備之空白本票命癸○○簽
      發，惟癸○○表示本票要親自交給伍芬台本人，伍芬台經通知後隨後亦到達現
      場，丁○○、辛○○、伍芬台及在場之另一不詳姓名男子等人均明知債務人癸○○並無簽立本票償債之義務，丁○○猶逼令癸○○當場簽立本票，癸○○因
      懼於丁○○等人先前之行為，遂在丁○○等人之監視下，簽立每張面額三萬元
      之本票共十八張，丁○○等人以此強暴方式使人行無義務之事。
    (2)丁○○先於八十七年五月中旬月底某日，二度至孫彭梅妹位於桃園縣中壢市台
      貿十村三四二號住處為伍芬台索討債款，然孫彭梅妹以丁○○非債權人本人為
      由拒絕；遂引起丁○○之不滿，即於八十七年六月二十、二十一日間，以紅色
 噴漆在孫彭梅妹上址住處門口及附近牆壁噴上「還錢」、「錢」、「孫彭梅妹
      還錢」字樣及「骷髏頭」圖形等字樣，並在大門口燃放鞭炮且破壞大門（毀損
      部分，未據告訴）等強暴方式，妨害孫彭梅妹安寧居住之權利。於八十七年六
      月二十三日，丁○○又打電話予孫彭梅妹稱二日內要準備好二十萬，孫彭梅妹
      因不勝其擾，遂在電話中虛意允諾丁○○，並報警，而於八十七年六月二十五
      日晚上十一時許，丁○○夥同有犯意聯絡之戊○○，及知情但無犯意聯絡之公
      司職員辛○○、友人庚○○及不知情之友人胡永明等人，共乘一自用小客車欲
      至孫彭梅妹住處收取債款二十萬元時，為埋伏之桃園縣警察局警員當場查獲，
      並在戊○○身上查得戊○○與己○○所簽立處理與債務人陳盈達、丙○○、壬○○間債務之委託書三紙。警局人員隨即又至上址國成徵信公司搜索，而查得
      伍芬台與丁○○之委託書一份，及伍芬台所有交付予丁○○保管之互助會單一
      份。
三、案經桃園縣警察局報告臺灣桃園地方法院檢察署檢察官偵查起訴。
      理    由
甲、被告丁○○、甲○○、戊○○、辛○○、伍芬台有罪部分：
一、訊據被告甲○○、丁○○、戊○○、辛○○、伍芬台等人均矢口否認右揭犯行，
    被告甲○○辯稱公司都是戊○○在經營，伊是家庭主婦，偶爾帶孩子去公司找戊○○而已，不知公司如何經營云云；被告戊○○辯稱因有些客戶被欠錢，找不到
    債務人，所以公司有受客戶委託代為尋找債務人之下落，找到債務人後由客戶與
    債務人談債務清償問題，公司未介入債務，亦無使用暴力方式討債，丁○○是私
    下接受伍芬台委託，與公司無關云云；被告丁○○辯稱有受僱於戊○○在國成徵
    信公司工作，但無從事暴力討債工作，因伍芬台有欠伊錢不還，所以代伍芬台向
    伍芬台的債務人孫彭梅妹、癸○○討債，此事與公司無關，也沒有對孫彭梅妹、
    癸○○使用暴力手段，都是客客氣氣用說的，孫彭梅妹是自願還錢的，癸○○也
    是自願簽本票的云云；被告辛○○則辯稱有受僱於戊○○在國成徵信公司工作，
    戊○○叫伊做什麼伊就做，只是在公司內作一些打雜的工作而已，沒有參與任何
    暴力討債行為云云；被告伍芬台則辯稱因欠丁○○金錢無力償還，而孫彭梅妹、
    癸○○又欠伊錢，所以就授權丁○○去向孫彭梅妹、癸○○討債，以此方式清償
    積欠丁○○的欠款，而孫彭梅妹、癸○○真的有欠伊錢都不還，伊年紀大了，去
 討都討不到，才想到要請丁○○去，未作違法的事云云。
二、經查：被告甲○○、戊○○有共同經營國成徵信公司，二人均明知公司之營業項
    目僅限於「徵信服務業」，竟違反公司法規定，僱佣知情之被告丁○○、辛○○
    共同接受他人委託代為索討債務之事實，業據被告甲○○、戊○○於警訊中坦承
    不諱，被告甲○○於八十七年六月二十七日警訊時供稱公司有替人討債等語（見
    八十七年度偵字第一六六三八號偵查卷第十四頁背面），及被告戊○○於八十七
    年十月八日警訊時供稱「公司是我與太太甲○○共同經營的，她負責公司接客戶
    委託業務，外面事務均由我接手」、「討債是依委託人願意付多少算多少，一般
    行情是以抽二成討得債務之金額為酬勞」等語（見同一偵查卷第十頁背面），被
    告甲○○於同日警訊時亦承稱「我與戊○○是夫妻關係，丁○○是我們公司負責
    圍勢的，如果有委託要求我們國成公司為其催討債務，我們國成徵信公司是以總
    金額的三成來收費，我們國成公司與丁○○等人以二分之一分帳收取費用，所以
    我們國成公司如果替客戶催討，我與戊○○收取總金額的一成五，另丁○○等人
    亦收取總金額的一成五，互相分帳、收費」等語（見同一偵查卷第十五頁背面、
    第十六頁正面），被告戊○○於八十七年六月二十七日檢察官訊問時再承稱甲○○是老闆，丁○○、甲○○接CASE，伊與辛○○跑外務等語，另被告辛○○於八
    十七年六月二十七日檢察官訊問時亦承稱被告甲○○也在「國成徵信社」工作，
    本身擔任一般職員，有從事討債工作等語（八十七年度偵字第九二七七號偵查卷
    附同日訊問筆錄），是國成徵信公司確係被告甲○○、戊○○共同經營，且二人
    均參與且知情公司有從事登記以外之討債業務，被告甲○○猶空言辯稱是家庭主
    婦，未參與公司經營云云，顯係卸責之詞，不足採信。另同案被告伍芬台、己○○確實有委託被告戊○○代之向債務人催討債務，有卷附伍芬台、己○○所簽立
    之委託書多紙附卷可稽，及伍芬台之債務人孫彭梅妹、癸○○與己○○之債務人
    丙○○亦均於警訊及偵查中指稱被告戊○○、丁○○、辛○○有出面討債等情，
    是被告甲○○、戊○○、丁○○、辛○○猶空言辯稱公司未替人討債，只是替債
    權人尋人云云，不足採信。復有國成徵信公司之營利事業登記證一份在卷可證，
    被告甲○○、戊○○、丁○○、辛○○有共同違反公司法犯行，堪以認定。
三、次查：被告丁○○於上開時地有夥同被告辛○○及另名不詳姓名成年男子，共同
    至伍芬台之債務人癸○○之小吃店，以拍桌子、大聲辱罵等強暴手段逼迫癸○○
    簽立本票之事實，業據被害人癸○○於警訊及偵查中一再指訴綦詳；及被告丁○○亦不否認確有至上開時地替伍芬台向蕭雪黃催討債務，惟辯稱是好好用談的，
    沒有拍桌子，沒有大聲云云，然如前述，被告丁○○任職所謂「討債公司」受託
    為他人出面催討久久不還之債務，自不可能以好言好語相談，且被害人癸○○確
    因被告丁○○等人行為而簽發本票予債權人伍芬台，癸○○自始即未否認債務之
    存在，若非被告丁○○等人以暴力手段相逼，實無再簽發本票償債之必要，被告
    丁○○、辛○○空言辯稱均係用和平手段云云，不足採信。又被告丁○○為達使
    伍芬台之另位債務人孫彭梅妹清償債務之目的，於八十七年五、六月間，多次至
    孫彭梅妹住處及工作處所催討債務，其態度凶惡、言語粗暴，且數日後孫彭梅妹
    住處門口及附近牆壁即被以紅色噴漆寫以「還錢」、「錢」、「還錢」字樣及「
    骷髏頭」圖形，且門口被燃放不明鞭炮，大門亦被破壞，使孫彭梅妹無法再安寧
    居住於其住處等情，迭據孫彭梅妹一再指訴綦詳，並有現場照片多張附卷可稽，
    被告丁○○雖辯稱對孫彭梅妹很客氣，都是好好用講的，沒有去噴漆云云，然如
    前述，被告丁○○任職討債公司為他人出面催討久久不還之債務，自不可能以好
    言好語相勸，且被害人孫彭梅妹因無法忍受被告丁○○行為，最後始報警查獲之
    ，益證被告丁○○行為確實惡劣，且孫彭梅妹一再稱與其他人均無金錢糾紛，僅
    被告丁○○於該期間一再對之催討債務而已，是自不可能係其他人所為，其空言
    辯稱態度很好，沒有噴漆云云，自不足採。
四、末查：被告伍芬台係因賴國新之介紹，始認識被告戊○○及丁○○，並委託國成
    徵信公司以不法暴力手段代為向孫彭梅妹催討債款，被告戊○○指示經理被告丁○○處理，於八十七年五月十八日由被告丁○○與伍芬台簽立委託書，並約定以
    所收回債款之二成為伍芬台應給付之報酬等事實，業據被告伍芬台於警訊中供述
    綦詳，並有委託書一份附卷可稽，被告伍芬台於警訊中供稱「該討債公司是我姪
    子的朋友介紹來的，大約是八十七年五月份到我家問我詳細情形，並要我簽下委
    託書才能去要債，另告知我如全數收回所積欠之會錢，要付該討債公司所收回金
    額二成費用，我即答應簽下委託書」、「該委託書上有註明由丁○○代理全權負
    責催討債務」、「戊○○是我姪子的朋友，另丁○○本人我不認識，是委託書上
    有註明由他負責追討回我的債務」等語，另證人賴國新於警訊中亦證稱係戊○○
    的同學，有經由戊○○認識丁○○，代為處理伍芬台的債務等語（均見八十七年
    偵字第九二七七號偵查卷附警訊筆錄），及被告戊○○於警訊中亦供稱「我與賴
    國新是服役時的同學，伍芬台是賴國新的姑丈，沒有關係亦無債務關係」等語，
    是被告伍芬台確實係委託所謂「討債公司」即國成徵信公司為之催討債務，而由
    該公司實際負責人即被告戊○○與公司經理被告丁○○為之處理，被告丁○○空
    言稱因伍芬台欠伊錢，始出面為之催討債務云云，自不足採。而被告戊○○事前
    即知情，其與被告丁○○間自有犯意聯絡，其空稱是被告丁○○個人之事，與公
    司及其均無關云云，自不足採。而被告伍芬台委託「討債公司」討債，依一般常
    識，其主觀上自知悉所謂「討債公司」並非以和平手段解決之，且伍芬台於癸○○簽立本票時亦在場，其當明知被告戊○○、丁○○等人所使用之討債手段，是
    認被告伍芬台與被告戊○○、丁○○間亦有犯意聯絡，其空言辯稱只是委託他人
    去討債，不知丁○○等人手段云云，不足採信。
五、核被告甲○○係國成徵信公司之負責人，違反公司法第十五條第一項規定公司不
    得經營登記範圍以外之業務，應依公司法第十五條第三項規定處罰；而被告戊○○、丁○○、辛○○雖非為公司負責人，惟被告戊○○與被告甲○○共同經營該
    公司，被告丁○○、辛○○明知上情，則均受僱於戊○○與甲○○，認渠等雖無
    公司法第十五條第三項之特定關係，惟依刑法第三十一條規定，仍應以共犯論，
    亦應依公司法第十五條第三項規定處罰，且被告四人間有犯意聯絡及行為分擔，
    為共同正犯。另被告丁○○、戊○○、辛○○、伍芬台，就前述事實欄二所述之
    不法討債行為，所為均係犯刑法第三百零四條之強制罪，而被告戊○○受被告伍
    芬台之委託，再以僱佣人身分指示被告丁○○、辛○○而為，認被告戊○○、伍
    芬台與實際行為人被告丁○○、辛○○間有犯意聯絡，被告戊○○、伍芬台均為
    共謀共同正犯；又就逼迫被害人癸○○簽立本票部分，實際在場實施強暴行為之
    被告丁○○、辛○○與另一名在場之真實姓名年籍均不詳之成年男子間，有犯意
    聯絡及行為分擔，均為共同正犯。被告戊○○、丁○○所犯二次強制罪，時間緊
    接，所犯係基本構成要件相同之罪，且均係為同一債權人被告伍芬台討債而為，
    認係基於概括犯意，為連續犯，應以一罪論，並加重其刑。被告戊○○、丁○○
    、辛○○所犯上開二罪間，認有方法結果之牽連犯關係，為裁判上一罪，應從一
    情節較重之使人行無義務之事之強制罪處斷。又被告丁○○、戊○○、伍芬台就
    前述事實欄所載向被害人孫彭梅妹所為妨害人行使權利罪部分，雖未據檢察官起
    訴（起訴書所載之起訴事實欄中關於對被害人孫彭梅妹部分並不成罪，詳如後述
    ），惟因本院認此部分與被告丁○○、戊○○前開起訴論罪之違反公司法犯行間
    ，有牽連犯之裁判上一罪關係，及被告伍芬台此部分所為與被訴之對被害人癸○○所為強制罪部分，有連續犯之裁判上一罪關係，均為起訴效力所及，本院自得
    審理，併此敘明。另雖起訴書就逼迫被害人癸○○簽立本票部分，於事實欄四僅
    載係被告丁○○、伍芬台共同所為，然丁○○係受被告戊○○之指示所為，及被
    害人癸○○亦指認被告辛○○有在場共為，已如前述，是被告戊○○、辛○○所
    為此部分犯行雖未據檢察官起訴，惟因本院認此與前述起訴論罪之違反公司法犯
    行間，有牽連犯之裁判上一罪關係，均為起訴效力所及，本院自得審理。又被告
    丁○○於民國八十三年間因違反藥事法案件，經法院判處有期徒刑十月確定，於
    八十四年五月四日假釋出監，八十四年六月三十日假釋期滿，未經撤銷，視為有
    期徒刑已經執行完畢，有臺灣桃園地方法院檢察署刑案資料查註紀錄表及本院被
    告全國前案紀錄表各一份附卷足按，其於五年以內再犯本案有期徒刑以上之罪，
    係屬累犯，依法應加重其刑，並遞加之。爰審酌被告等之品行、被告戊○○、甲○○經營討債公司以暴力手段為他人從事不法討債工作、被告丁○○、辛○○為
    受僱人、被告伍芬台雖為債權人但不循法律途徑解決債務問題，竟思藉他人不法
    手段行之、危害社會秩序、各人犯罪情節之輕重、犯罪後之態度等一切情狀，分
    別量處如主文所示之刑，並均諭知易科罰金之折算標準。又鋁質棒球棒三支、木
    質棒球棒四支、電擊棒二支、手銬一付，雖均為被告戊○○所有，惟不能證明係
    供被告或共犯間犯前罪所用之物，且本案被害人亦無指稱被告等有使用上開物品
    ，故不宣告沒收。另扣案之國成徵信公司客戶委託討債之資料如委託書、客戶資
    料等文件，僅係被告等犯罪之佐證，並非直接供被告等犯前罪所用之物，故亦不
    諭知沒收，併此敘明。
貳、被告甲○○、丁○○、戊○○、辛○○、伍芬台、己○○、庚○○、胡永明無罪
    部分：
一、又公訴意旨另以：「八十七年五月間伍芬台因孫彭梅妹積欠其互助會款高達八十
    八萬八千六百元正無法獲得清償，伍芬台遂經由賴國新之介紹認識丁○○，並以
    不詳之代價委由丁○○之公司代為催討債款，八十七年五月中旬某日，丁○○遂
    夥同辛○○、伍芬台至孫彭梅妹位於桃園縣中壢市台貿十村三四二號住處索討債
    款，因故未能如願，丁○○又連續於同年五月底某日夥同伍芬台至孫彭梅妹家中
    討債，又未如願，詎丁○○遂又於八十七年六月二十五日七時許，夥同具有犯意
    聯絡之戊○○、辛○○及庚○○、胡永明等人，共乘一車欲至孫彭梅妹住處索討
    債款二十萬元，遂為埋伏之桃園縣警察局刑警當場查獲。及戊○○又連續於八十
    六年農曆年過年期間，以不詳之代價受己○○之委託，替己○○索討壬○○所積
    欠之債款約十六萬元。戊○○又連續於農曆年及八十七年三、四月間多次夥同具
    有犯意聯絡之庚○○等人持己○○與丙○○之和解筆錄至丙○○位於台北縣新莊
    市○○路四一三巷十一號一樓向丙○○要債。」，因認被告甲○○、丁○○、戊○○、辛○○、庚○○、胡永明、伍芬台、己○○等人對被害人孫彭梅妹、丙○○涉犯刑法第三百零四條之強制罪，及被告庚○○、胡永明、伍芬台、己○○等
    人又涉與被告甲○○共犯上開違反公司法之公司違法經營登記範圍以外業務犯行
    云云。
二、經查：雖被告戊○○、丁○○有接受同案被告伍芬台之委託，向債權人孫彭梅妹
    、丙○○以不法手段催討債務，且如前述被告戊○○、丁○○確有以妨害孫彭梅
    妹居家生活安寧之權利為手段向孫彭梅妹催討債務，及另債務人丙○○於警訊中
    亦指稱被告丁○○、戊○○於八十六年持和解筆錄以言語恐嚇家人之安全及至家
    中打鬧為手段為伍芬台催討債務，及孫彭梅妹、丙○○亦均承稱確有積欠伍芬台
    債務。惟依公訴意旨所載事實觀之，其僅謂被告丁○○等人一再，或單獨或夥眾
    ，至孫彭梅妹、丙○○二人住處向之「催討債款」、「索討債款」、「要債」而
    已，對被告等人所使用之何強暴、脅迫手段竟無一字敘及，而如起訴書所載之連
    續「催討債款」、「索討債款」、「要債」行為，並不構成任何犯罪，公訴人不
    察，於起訴書中泛指稱被告等人向他人催討債務，即謂被告等人犯有刑法上之強
    制罪云云，與刑法上強制罪之構成要件，自有未合，本院自不得任意擴張起訴事
    實審理之，
三、次查：公訴意旨謂被告甲○○亦犯刑法第三百零四條之強制罪云云，惟被告伍芬
    台委託戊○○、丁○○為之向債權人從事不法討債行為，並無證據證明身為公司
    負責人之被告甲○○對被告伍芬台之委託事前即知情，且就被告戊○○、丁○○
    、辛○○所為前述已論罪之對被害人孫彭梅妹、癸○○所為之強制罪犯行，有何
    犯意聯絡或行為分擔，公訴意旨亦未敘明被告甲○○如何參與被告戊○○、丁○○等人之犯行，亦未舉出任何被告甲○○犯強制罪之證據，僅謂被告甲○○為國
    成徵信公司即謂被告甲○○亦犯刑法上之強制罪云云，實屬率斷。
四、次查：公訴意旨雖謂被告伍芬台、己○○與被告甲○○亦共犯上開違反公司法犯
    行，然被告伍芬台、己○○僅係委託被告戊○○、丁○○所人為之從事暴力討債
    工作而已，其主觀上並無參與國成徵信公司經營之意，及客觀上亦無參與之事實
    甚明，是認被告伍芬台、己○○就被告戊○○、甲○○間所為違反公司法犯行無
    何犯意聯絡及行為分擔，公訴人以被告伍芬台、己○○有委託國成徵信公司為之
    討債，即謂被告伍芬台、己○○二人亦有違法公司法犯行，實屬無稽。
五、末查：公訴意旨又謂被告庚○○、胡永明與被告甲○○亦共犯上開違反公司法犯
    行，然被告庚○○、胡永明並非國成徵信公司職員，業據被告戊○○、甲○○一
    再陳明公司職員僅有辛○○、丁○○無誤，已如前述。雖被告庚○○、胡永明於
    八十七年六月二十五日晚上十一時許，有與被告丁○○、戊○○共往孫彭梅妹住
    處欲取債款而為警當場查獲，惟被告庚○○、胡永明自警訊始及偵審中均一再堅
    稱當日係偶然與丁○○同行，並未在公司任職，被告丁○○亦附和其詞，及同案
    被告辛○○於警訊中稱「丁○○叫胡永明到公司一起出發的，另庚○○是因為當
    兵放假來找我所以才一起去的」（見八十七年偵字第九二二七號偵查卷第二十三
    頁正面），及被害人孫彭梅妹、癸○○於警訊及偵查中亦指稱除被查獲當晚外，
    未見被告庚○○、胡永明先前有與丁○○共為何不法行為，另被告胡永明自八十
    七年六月二十一日起任職於徐家小館擔任師，有徐家小館出具證明書一份附卷
    可稽，及被告庚○○自八十五年十二月十七日入伍服役，至八十七十二月十七日
    始退伍，亦有退伍令一份在卷可稽，益證被告胡永明、庚○○於八十七年五、六
    月間不可能任於國成徵信公司，公訴人僅因被告庚○○、胡永明於八十七年六月
    二十五日有與被告丁○○、戊○○等人共同為警查獲而推認被告二人亦共犯違反
    公司法犯行，亦屬率斷。
六、此外，本院復查無其他積極證據足資證明被告甲○○犯有何強制罪行，及被告庚○○、胡永明、伍芬台、己○○有何違反公司法犯行，屬犯罪不能證明；及公訴
    人所指之被告甲○○、丁○○、戊○○、辛○○、伍芬台、己○○、庚○○、胡
    永明對孫彭梅妹所為，屬法律上所不處罰，自應為被告己○○、庚○○、胡永明
    無罪之諭知，及對被告甲○○、丁○○、戊○○、辛○○、伍芬台等人就被訴上
    開強制罪部分諭知無罪。
據上論斷，應依刑事訴訟法第二百九十九條第一項前段、第三百零一條第一項，公司
法第十五條第一項、第三項，刑法第二十八條、第五十六條、第三百零四條第一項、
第四十七條、第四十一條、第五十五條，罰金罰鍰提高標準條例第一條前段、第二條
，判決如主文。
本案經檢察官張春暉到庭執行職務。
中      華      民      國      八十九    年  十一      月    十四    日
                                臺灣桃園地方法院刑事第四庭
                                      法 官  孫惠琳
右正本證明與原本無異。
如不服本判決，應於判決送達後十日內向本院提出上訴狀( 應附繕本 )，上訴於
臺灣高等法院。
                                     書記官   李金蓮
中        華        民        國   八十九   年   十一   月    二十一    日
附論罪科刑依據之法條：
公司法第十五條：
公司不得經營登記範圍以外之業務。
公司之資金，除因公司間業務交易行為有融通資金之必要者外，不得貸與股東或其他
個人。
公司負責人違反前二項規定時，各處一年以下有期徒刑、拘役或科或併科五萬元以下
罰金。並賠償公司因此所受之損害。


司法院資訊處製作；財團法人民間司法改革基金會備份。
